【裁判字號】    95,訴,366
【裁判日期】    950314
【裁判案由】    清償借款
【裁判全文】
臺灣高雄地方法院民事判決               95年度訴字第366號
原      告  合作金庫銀行股份有限公司
法定代理人  丙○○
訴訟代理人  乙○○
被      告  甲○○
當事人間清償債務事件，本院於民國95年3 月7 日言詞辯論終結
，判決如下：
    主      文
被告應給付原告新台幣壹佰玖拾肆萬柒仟陸佰參拾捌元，及自民
國九十四年四月十一日起至清償日止，按年息百分之九點五九四
計算之利息，並自民國九十四年五月十二日起至清償日止，逾期
在六個月以內者，按上開利率百分之十，逾期超過六個月者，按
上開利率百分之二十計算之違約金。
訴訟費用由被告負擔。
    事實及理由
一、原告主張：被告甲○○於民國83年11月10日向原告借款新臺
    幣（下同）2,600,000 元，約定借款期間為20年，即至103
    年11月10日止，每月為1 期，第1 年依原告基本放款利率加
    計2.5 ％計息，日後則隨基本放款利率變動而調整；如未依
    約繳款，除仍按上開利率計息外，逾期在6 個月以內者，按
    上開利率10％，逾期超過6 個月者，依上開約定利率20％加
    計違約金。詎被告自94年4 月10日起即未繳交利息，依約債
    務視為全部到期，尚欠本金1,947,638 元，及如主文所示之
    利息、違約金。爰依消費借貸之法律關係，聲明求為命被告
    給付如主文所示之金額、利息、違約金之判決。
二、被告則稱：伊確實有向原告借款，現仍積欠本金1,947,638
    元，及如主文所示之利息、違約金；惟無力清償等語，並請
    求駁回原告之訴。
三、按借用人應於約定期限內，返還與借用物種類、品質、數量
    相同之物；而遲延之債務，以支付金錢為標的者，債權人得
    請求依法定利率計算之遲延利息，但約定利率較高者，仍從
    其約定利率；另當事人得約定債務人於債務不履行時，應支
    付違約金，民法第478條前段、第233條第1項、第250條第 1
    項分別定有明文。
四、經查，本件原告主張被告向其借款2,600,000 後，因未依約
    繳息而視為全部到期，且尚欠如主文所示之本息、違約金未
    清償之事實，業據原告提出借據、合作金庫銀行基本放款利
    率變動表、放款帳務資料查詢單影本各1 份為證，復為被告
    所不爭執，堪信為真正；又被告雖辯稱無力清償債務云云，
    惟尚無從因此解免其清償之責。從而，原告依消費借貸之法
    律關係提起本件訴訟，請求被告給付如主文所示之本金、利
    息、違約金，即屬正當，應予准許。
五、據上論結：本件原告之訴為有理由，依民事訴訟法第78條，
    判決如主文。
中    華    民    國    95    年    3     月    14    日
                  民事第一庭法  官  洪珮婷
以上正本證明與原本無異。
如不服本判決，應於送達後20日內，向本院提出上訴狀並表明上
訴理由，如於本判決宣示後送達前提起上訴者，應於判決送達後
10日內補提上訴理由書（須附繕本）。
中    華    民    國    95    年    3     月    14    日
                            書記官  鍾淑美


司法院資訊處製作；財團法人民間司法改革基金會備份。
